# 请教陈版主，为什么在现有的会计准则体系下，无法衡量远期的现金流入？

提问人：wl19621102 时间：2021-04-17 12:33:07
请问陈版主，为什么在现有的会计准则体系下，无法衡量远期的现金流入？

回答人：chenyiwei
在现行的会计规范体系下，大部分资产和负债的计量基础都是历史成本。历史成本代表了当初在取得该资产或承担该负债时所支付或取得的对价按照当时的名义货币单位计量的金额。但未来现金流量涉及对未来事项的估计且处于不断变化中，而历史成本相对稳定不变，这样，随着时间推移，两者之间的差异很可能是越来越大的。